臺灣高雄地方法院刑事裁定　
111年度聲字第1738號
聲  請  人  臺灣高雄地方檢察署檢察官
受  刑  人  歐子豪



上列聲請人因受刑人數罪併罰有二裁判以上，聲請定其應執行之
刑（111 年度執聲字第1400號），本院裁定如下：
    主  文
歐子豪犯如附表所示之罪，所處各如附表所示之刑，應執行有期
徒伍年拾月。
    理  由
一、聲請意旨略以：受刑人因犯詐欺等罪，先後經法院判決確定
    如附表，經受刑人請求，應依刑法第50條、第53條、第51條
    第5 款規定，定其應執行之刑，爰依刑事訴訟法第477條第1
     項規定聲請裁定等語。
二、按裁判確定前犯數罪者，併合處罰之；但得易科罰金之罪與
    不得易科罰金之罪，不在此限；前項但書情形，受刑人請求
    檢察官聲請定應執行刑者，依刑法第51條規定定之；宣告多
    數有期徒刑者，於各刑中之最長期以上，各刑合併之刑期以
    下，定其刑期，但不得逾30年，刑法第50條、第51條第5 款
    、第53條分別定有明文。又數罪併罰之定應執行刑，係出於
    刑罰經濟與責罰相當之考量，對犯罪行為人或受刑人本身及
    所犯各罪之總檢視，除應考量行為人所犯數罪反應出之人格
    特性，並應權衡審酌行為人之責任與整體刑法目的及相關刑
    事政策，在量刑權之法律拘束性原則下採限制加重原則，資
    為量刑自由裁量權之外部界限，並應受法規範秩序下比例原
    則等裁量權內部界限支配，以兼顧刑罰衡平原則。
三、經查，受刑人所犯如附表所示之罪，業經法院先後判處如附
    表所示之刑，其中附表編號2 、10至11、14至17部分為不得
    易科罰金之罪；附表編號1、3至9 、12至13部分則為得易科
    罰金之罪，而於如附表所示之日期分別確定在案，且經受刑
    人請求檢察官聲請定應執行刑，有臺灣高等法院被告前案紀
    錄表、各該刑事判決書及受刑人聲請定執行刑調查表等在卷
    可稽，茲檢察官聲請定其應執行之刑，本院審核認聲請為正
    當。本院衡酌受刑人所犯如附表編號1所示之罪為妨害役男
    徵兵處理案件，犯罪時間為109年4月8日；附表編號2所示之
    罪為三人以上共同犯詐欺取財案件，犯罪時間為108年12月1
    2日；附表編號3至7 、10至17所示之罪均為竊盜案件，犯罪
    時間為109年2月19日至同年12月6日間；附表編號8所示之罪
    則為行使偽造私文書案件，犯罪時間為109年7月20日；附表
    編號9所示之罪為收受贓物案件，犯罪時間為109年7月20日
    ，依各罪之罪質及犯罪所生之危害等總體情狀，就受刑人所
    犯各罪，定其執行刑如主文所示。末前述各罪因定執行刑結
    果，已均不得易科罰金，自無庸諭知易科罰金之折算標準，
    附此敘明。
四、依刑事訴訟法第477條第1項，刑法第50條、第53條、第51條
    第5款，裁定如主文。
中　　華　　民　　國　　111 　年　　10　　月　　25　　日
                  刑事第十一庭        法　官  黃鳳岐
以上正本證明與原本無異。
如不服本裁定，應於送達後5日內，向本院提出抗告狀。
中　　華　　民　　國　　111 　年　　10　　月　　26　　日
                                      書記官  林依潔
【附表】
編號   罪名    宣告刑 犯罪日期 　（民國）         最後事實審            確定判決      法院、案號 判決日期 　 （民國） 法院、案號 確定日期 　 （民國） 1 妨害役男徵兵處理罪 有期徒刑2 月，如易科罰金，以新臺幣1,000 元折算1 日 109 年4 月8 日  臺灣橋頭地方法院109 年度簡字第2159號 109 年11月23日 臺灣橋頭地方法院109年度簡字第2159號 109 年12月24日 2 三人以上共同犯詐欺取財罪 有期徒刑1 年 108年12月12日（聲請書誤載為108年11月初某日至108年12月底） 臺灣嘉義地方法院109 年度金訴字第175  號 110 年1 月22日 臺灣嘉義地方法院109 年度金訴字第175  號 110 年4 月15日 3 共同犯踰越牆垣侵入住宅竊盜罪 有期徒刑6 月，如易科罰金，以新臺幣1,000 元折算1 日 109 年2 月19日 臺灣高雄地方法院110 年度審易字第147 號 110 年4 月7日 臺灣高雄地方法院110 年度審易字第147 號 110 年5 月13日 4 共同犯踰越牆垣侵入住宅竊盜罪 有期徒刑6 月，如易科罰金，以新臺幣1,000 元折算1 日 109 年2 月20日 臺灣高雄地方法院110 年度審易字第147 號 110 年4 月7日 臺灣高雄地方法院110 年度審易字第147 號 110 年5 月13日 5 共同犯踰越門窗及牆垣侵入住宅竊盜罪 有期徒刑6 月，如易科罰金，以新臺幣1,000 元折算1 日 109 年2 月20日 臺灣高雄地方法院110 年度審易字第147 號 110 年4 月7日 臺灣高雄地方法院110 年度審易字第147 號 110 年5 月13日 6 共同犯踰越牆垣、毀越門窗侵入住宅竊盜罪 有期徒刑6 月，如易科罰金，以新臺幣1,000 元折算1 日 109 年2 月21日 臺灣高雄地方法院110 年度審易字第147 號 110 年4 月7日 臺灣高雄地方法院110 年度審易字第147 號 110 年5 月13日 7 竊盜罪 有期徒刑5 月，如易科罰金，以新臺幣1,000 元折算1 日 109 年3 月18日 臺灣高雄地方法院110 年度簡字第795 號 110 年7 月30日(聲請書誤載為 110年3月11日) 臺灣高雄地方法院110 年度簡字第795 號 110 年9 月24日 8 行使偽造私文書罪 有期徒刑4 月，如易科罰金，以新臺幣1,000 元折算1 日 109 年7 月20日 臺灣高雄地方法院110 年度簡字第795 號 110 年7 月30日(聲請書誤載為 110年3月11日) 臺灣高雄地方法院110 年度簡字第795 號 110 年9 月24日 9 收受贓物罪 有期徒刑3 月，如易科罰金，以新臺幣1,000 元折算1 日 109 年7 月20日 臺灣高雄地方法院110 年度簡字第795 號 110 年7 月30日(聲請書誤載為 110年3月11日) 臺灣高雄地方法院110 年度簡字第795 號 110 年9 月24日 10 踰越門窗竊盜罪 有期徒刑8 月 109 年11月1 日 臺灣橋頭地方法院110 年度審易字第218 號 110 年5 月6 日 臺灣橋頭地方法院110 年度審易字第218 號 110 年6 月8 日 11 毀越門窗竊盜罪 有期徒刑7 月 109 年11月24日 臺灣橋頭地方法院110 年度審易字第218 號 110 年5 月6 日 臺灣橋頭地方法院110 年度審易字第218 號 110 年6 月8 日 12 攜帶凶器毀壞門窗侵入住宅竊盜未遂罪 有期徒刑5 月，如易科罰金，以新臺幣1,000 元折算1 日 109 年11月24日 臺灣橋頭地方法院110 年度審易字第218 號 110 年5 月6 日 臺灣橋頭地方法院110 年度審易字第218 號 110 年6 月8 日 13 結夥三人以上竊盜罪 有期徒刑6 月，如易科罰金，以新臺幣1,000 元折算1 日 109 年7 月22日 臺灣高雄地方法院110 年度審易字第420 號 111 年3 月21日 臺灣高雄地方法院110 年度審易字第420 號 111 年4 月20日 14 踰越窗戶竊盜罪 有期徒刑8 月 109 年11月4 日(聲請書誤載為 109年11月23日) 臺灣橋頭地方法院110 年度易字第169 號 110 年12月10日 臺灣橋頭地方法院110 年度易字第169 號 111 年1 月19日 15 攜帶凶器毀越窗戶侵入住宅竊盜罪 有期徒刑8 月 109 年11月11日 臺灣橋頭地方法院110 年度易字第169 號 110 年12月10日 臺灣橋頭地方法院110 年度易字第169 號 111 年1 月19日 16 攜帶凶器毀越安全設備竊盜罪 有期徒刑7 月 109 年11月23日 臺灣高雄地方法院110 年度審易字第1106號 111 年4 月20日 臺灣高雄地方法院110 年度審易字第1106號 111 年5 月25日 17 共同犯攜帶凶器毀越安全設備侵入住宅竊盜罪 有期徒刑7 月 109 年12月6 日 臺灣高雄地方法院110 年度審易字第1106號 111 年4 月20日 臺灣高雄地方法院110 年度審易字第1106號 111 年5 月25日 備註：1、編號3 至6 部分曾定應執行刑為8 月，如易科罰金，以新臺幣1,000元折算1 日。       2、編號7 至9 部分曾定應執行刑為10月，如易科罰金，以新臺幣1,000元折算1 日。 　　  3、編號10至11部分曾定應執行刑為1 年。 　　  4、編號14至15部分曾定應執行刑為1 年2 月。 　　　5、編號16至17部分曾定應執行刑為1 年。